臺灣宜蘭地方法院刑事判決　　　　　　　　　　　　　　九十一年度易字第八三號
　　公　訴　人　臺灣宜蘭地方法院檢察署檢察官
　　被　　　告　甲○○
右列被告因竊盜案件，經檢察官提起公訴（九十一年度偵字第二一七號），本院判決
如左：
    主  文
甲○○連續竊盜，處有期徒刑月，如易科罰金，以佰元折算壹日。緩刑貳年。扣
案鑰匙壹把沒收之。
    事  實
一、甲○○基於意圖為自己不法所有之概括犯意，先民國九十一年一月十五日上午十
    時許，在宜蘭縣壯圍鄉○○村○○路八四之一號（公館國小後方），見車號ＧＷ
    Ｍ─０５１號，乙○○所有之重機車停在路邊，疏於看管，即以自備之機車鑰匙
    一支打開前揭機車的鎖後竊取之，得手後供己騎乘；復於同日上午十時許，騎乘
    所竊得之前揭ＧＷＭ─０五一號機車經過宜蘭縣壯圍鄉○○村○○路十三之二號
    前，見車號ＪＪ三─九０八號（起訴書誤繕為ＧＷＭ─０５１號）丙○○所有之
    重型機車無人看管，且車鑰匙仍插在車上，欲將雙腳跨坐在ＪＪ三─九０八車號
    機車上而著手竊取之，惟尚未得手之際，即為丙○○並當場發覺報警處理而未得
    逞。
二、案經宜蘭縣警察局礁溪分局報告台灣宜蘭地方法院檢察署檢察官偵查起訴。
    理  由
一、訊據被告甲○○對於竊取車號ＧＷＭ─０五一號機車之犯罪事實自白不諱，核與
    被害人乙○○指述之情節相符，並有扣案鑰匙一支及贓物具領單附卷可稽，其自
    白堪信為真實。另被告矢口否認有何竊取ＪＪ三─九０八號機車部分，辯稱：當
    時僅經過該機車，並且趁機照機車之鏡子，並非要竊取該機車云云，惟查：被告
    於上開時、地之犯罪事實，業據被害人丙○○於警詢中將案發過程一一指訴明確
    ，反觀被告先後於警訊中及本院中辯詞先後差距甚大，其於警訊中供稱：「只是
    看看該機車之里程表。」等語（見九十一年一月十五日警訊筆錄），然於本院卻
    改稱：「當時經過機車旁邊僅為照鏡子。」等語（見本院九十一年三月十二日審
    理筆錄），被告先後辯詞差距甚大，況被告若欲照鏡子整理儀容可藉由其所騎乘
    之ＧＷＭ─０五一號機車之鏡子，而無須甘冒可能被誤會竊盜之風險，藉由他人
    機車鏡子整理儀容，且依據被害人丙○○指述：「當時被告在其家門口徘徊十分
鐘左右，且腳抬上機車約一半時，我就向他大叫‧‧‧」等語（見九十一年一月
    十五日警訊筆錄），綜上，由被告辯詞前後不一，且有違常情，輔以被害人所述
    被告反常之行為得見，被告被告前開所辯顯係卸責之詞，不足採信，本件事證明
    確，被告犯行堪已認定。
二、核被告甲○○竊盜車號ＧＷＭ─０五一號機車所為係犯刑法第三百二十條第一項
    之竊盜罪。另被告已著手為竊取ＪＪ三─九０八號機車之行為，惟尚未取得，其
    犯罪尚屬未遂，核其所為係犯刑法第三百二十條第二項、第一項之竊盜未遂罪。
    其先後二次竊盜及竊盜未遂之犯行，時間緊接，方法相同，所犯係構成要件相同
    之罪，顯係基於概括犯意為之，應依連續犯之規定以一重之刑法第三百二十條第
    一項款之竊盜既遂罪論，並加重其刑。爰審酌被告犯罪之動機、手段、目的及所
    得財物價值、與被告犯罪後坦承部分犯行之態度等情狀，量處如主文所示之刑，
    並諭知易科罰金之折算標準。末查，被告前未曾受有期徒刑以上刑之宣告之事實
    ，有臺灣高等法院被告全國前案紀錄表及臺灣高等法院檢察署刑案紀錄簡覆表各
    一份存卷可考，念其因一時貪欲圖便，短於思慮，致觸犯本案犯行，經此偵審程
    序及科刑之判決，信能知所警惕而無再犯之虞，本院認前開對其宣告之刑，以暫
    不執行為當，爰併予宣告緩刑二年，以啟自新。另扣案鑰匙一把係被告所有，並
    持以供犯罪所用，業據被告供述在卷，爰依刑法第三十八條第一項第二款併予宣
    告沒收。
據上論斷，應依刑事訴訟法第二百九十九條第一項前段，第五十六條、第三百二十條
第一項、第三十八條第一項第二款、第四十一條第一項、第七十四條第一款，罰金罰
鍰提高標準條例第一條前段、第二條，判決如主文。
本案經檢察官沈念祖到庭執行職務
中      華      民      國     九十一    年     三      月    二十二    日
                                    臺灣宜蘭地方法院刑事第一庭
                                        法  官  李  毓  華
右正本證明與原本無異。
如不服本判決，應於收受本判決後十日內向本院提出上訴狀。其未敘述上訴理由者，
並得於提起上訴後十日內向本院補提理由狀。( 應附繕本 )
                                        書記官  林  慶  生
中      華      民      國     九十一    年     三      月    二十六    日
附錄法條：
刑法第三百二十條
 (普通竊盜罪、竊佔罪)
意圖為自己或第三人不法之所有，而竊取他人之動產者，為竊盜罪，處五年以下有期
徒刑、拘役或五百元以下罰金。
意圖為自己或第三人不法之利益，而竊佔他人之不動產者，依前項之規定處斷。
前二項之未遂犯罰之。
